nb: Hjem og hage > Tilbehør til husholdningsapparater: Tilbehør til klimaanlegg; Tilbehør til luftrensere; Tilbehør til luftavfuktere; Tilbehør til fordampningskjølere; Tilbehør til vifter; Tilbehør til gulv- og damprensere; Tilbehør til fyrkjeler; Tilbehør til varmeradiatorer; Tilbehør til luftfuktere; Tilbehør til vaskeapparater; Tilbehør til utevarmere; Tilbehør til varmeovner; Tilbehør til støvsugere; Tilbehør til varmtvannsberedere
lt-LT: Namai ir sodas > Buitinės technikos priedai: Oro kondicionierių priedai; Oro valytuvų priedai; Oro sausintuvų priedai; Garinamųjų aušintuvų priedai; Ventiliatorių priedai; Grindų ir garinių valymo įrenginių priedai; Katilų ir boilerių priedai; Šildymo radiatorių priedai; Drėkintuvų priedai; Skalbimo prietaisų priedai; Terasų šildytuvų priedai; Erdvės šildytuvų priedai; Dulkių siurblių priedai; Vandens šildytuvų priedai
sv: Hem och trädgård > Tillbehör till hushållsapparater: Tillbehör till luftkonditionering; Tillbehör till luftrenare; Tillbehör till avfuktningsapparater; Tillbehör för avdunstningskylare; Fläkttillbehör; Tillbehör till maskiner för mattvätt och ångrengöring; Tillbehör till elpannor och värmepannor; Tillbehör till värmeelement; Tillbehör till luftfuktare; Tillbehör till maskiner för tvätt och strykning; Tillbehör till terrassvärmare; Tillbehör för tilläggsvärmare; Dammsugartillbehör; Tillbehör till varmvattenberedare
pt-BR: Casa e jardim > Acessórios para eletrodomésticos: Acessórios para ar condicionado; Acessórios para purificadores de ar; Acessórios para desumidificadores; Acessórios para resfriadores evaporativos; Acessórios para ventilador; Acessórios para carpetes e limpadores a vapor; Acessórios para fornalhas e caldeiras; Acessórios para aquecedores; Acessórios de umidificadores; Acessórios para aparelhos de lavanderia; Acessórios para aquecedores de terraços; Acessórios para aquecedores portáteis; Acessórios para aspiradores; Acessórios para aquecedores de água
sl-SI: Dom in vrt > Dodatki za gospodinjske aparate: Dodatki za klimatske naprave; Dodatki za čistilce zraka; Dodatki za razvlažilce zraka; Dodatki za izhlapevalne hladilnike; Dodatki za ventilatorje; Dodatki za čistilce tal in parne čistilnike; Dodatki za peči in kotle; Dodatki za radiatorje; Dodatki za vlažilnike zraka; Dodatki za pralne stroje; Dodatki za grelnike za teraso; Dodatki za grelnike prostorov; Dodatki za sesalnike; Dodatki za bojlerje
zh-TW: 居家和庭園 > 家用電器配件: 空調配件; 空氣清淨機配件; 除濕機配件; 蒸發式冷卻器配件; 風扇配件; 地板/蒸氣清潔機配件; 鍋爐配件; 輻射式電暖爐配件; 加濕器配件; 烘乾機/洗衣機/脫水機配件; 戶外暖爐; 電暖器配件; 吸塵器配件; 熱水器配件
fr: Maison et jardin > Accessoires pour appareils électroménagers: Accessoires pour climatiseurs; Accessoires pour purificateurs d’air; Accessoires pour déshumidificateurs; Accessoires pour refroidisseurs à évaporation; Accessoires pour ventilateurs; Accessoires pour nettoyeurs de sols et vapeur; Accessoires pour chaudières; Accessoires pour radiateurs; Accessoires pour humidificateurs; Accessoires pour appareils de blanchisserie; Accessoires pour chauffage extérieur; Accessoires pour radiateurs d’appoint; Accessoires pour aspirateurs; Accessoires pour chauffe-eau
de: Heim & Garten > Haushaltsgeräte-Zubehör: Klimaanlagen-Zubehör; Luftreinigerzubehör; Entfeuchterzubehör; Zubehör für Verdunstungskühler; Ventilatorenzubehör; Teppich- & Dampfreinigerzubehör; Heizkessel- & Boilerzubehör; Heizkörperzubehör; Luftbefeuchter-Zubehör; Wasch-Zubehör; Heizpilz-Zubehör; Zubehör für Raumheizgeräte; Staubsaugerzubehör; Boiler-Zubehör
es: Casa y jardín > Accesorios para electrodomésticos: Accesorios para el aire acondicionado; Accesorios para purificadores de aire; Accesorios deshumificadores; Accesorios para enfriadores evaporativos; Accesorios para ventiladores; Accesorios de limpiadores de vapor y de alfombras; Accesorios para calderas y calentadores; Accesorios para radiadores de calefacción; Accesorios para humidificadores; Accesorios para electrodomésticos de lavandería; Accesorios para estufas de exteriores; Accesorios para calentadores portátiles; Accesorios para aspiradoras; Accesorios para calentadores de agua
vi: Nhà và vườn > Thiết bị điện gia dụng: Phụ kiện máy điều hòa; Phụ kiện máy lọc không khí; Phụ kiện máy hút ẩm; Phụ kiện quạt điều hòa hơi nước; Phụ kiện quạt; Phụ kiện máy rửa sàn và máy rửa bằng hơi nước; Phụ kiện nồi chưng và buồng đốt; Phụ kiện máy sưởi; Phụ kiện máy tạo độ ẩm; Phụ kiện thiết bị giặt là; Phụ kiện cây sưởi di dộng; Phụ Kiện Máy Sưởi; Phụ kiện máy hút bụi; Phụ kiện bình nước nóng
da: Hjem og have > Husholdningsapparater – tilbehør: Aircondition – tilbehør; Luftrensere – tilbehør; Fugtfjerner – tilbehør; Tilbehør til fordampningskølere; Blæser – tilbehør; Tæppe- og damprensere – tilbehør; Fyr og kedler – tilbehør; Radiator – tilbehør; Vandfordamper – tilbehør; Vasketøj – tilbehør; Terrassevarmer – tilbehør; Tilbehør til varmeapparater; Støvsuger – tilbehør; Vandvarmer – tilbehør
bg-BG: Дом и градина > Аксесоари за домакински уреди: Аксесоари за климатици; Аксесоари за пречиствател на въздух; Аксесоари за влагоабсорбатори; Аксесоари за изпарителни охладители; Аксесоари за вентилатори; Аксесоари за почистване на под и парочистачки; Аксесоари за пещи и котли; Аксесоари за отоплителни радиатори; Аксесоари за овлажнител; Аксесоари за перални уреди; Аксесоари за външни отоплителни печки; Аксесоари за преносими печки; Аксесоари за прахосмукачка; Аксесоари за бойлери
pl: Dom i ogród > Akcesoria do sprzętu AGD: Akcesoria do klimatyzatorów; Akcesoria do oczyszczaczy powietrza; Akcesoria do osuszaczy; Akcesoria do chłodziarek ewaporacyjnych; Akcesoria do wentylatorów; Akcesoria do czyszczenia dywanów i myjek parowych; Akcesoria do pieców i podgrzewaczy; Akcesoria do kaloryferów; Akcesoria do nawilżaczy; Akcesoria do prania; Akcesoria do ogrzewaczy ogrodowych; Akcesoria do grzejników elektrycznych; Akcesoria do odkurzaczy; Akcesoria do podgrzewaczy wody
th: บ้านและสวน > อุปกรณ์เครื่องใช้ในบ้าน: อุปกรณ์เครื่องปรับอากาศ; อุปกรณ์เครื่องฟอกอากาศ; อุปกรณ์เครื่องลดความชื้น; อุปกรณ์เสริมสำหรับเครื่องทำความเย็นแบบระเหย; อุปกรณ์พัดลม; อุปกรณ์เสริมเครื่องทำความสะอาดพื้นและทำความสะอาดด้วยไอน้ำ; อุปกรณ์เตาและหม้อต้ม; อุปกรณ์เครื่องนำความร้อน; อุปกรณ์เครื่องเพิ่มความชื้น; อุปกรณ์เครื่องซักผ้า; อุปกรณ์ทำความร้อนที่นอกชาน; อุปกรณ์เสริมสำหรับเครื่องทำความร้อนในห้อง; อุปกรณ์เครื่องดูดฝุ่น; อุปกรณ์เครื่องทำน้ำร้อน
sk-SK: Dom a záhrada > Príslušenstvo k domácim spotrebičom: Príslušenstvo ku klimatizácii; Príslušenstvo k čističkám vzduchu; Príslušenstvo k odvlhčovačom; Príslušenstvo pre odparovacie chladiče; Príslušenstvo pre ventilátory; Príslušenstvo k podlahovým a parným čističom; Príslušenstvo pre pece a kotly; Príslušenstvo k radiátorom; Príslušenstvo zvlhčovačov vzduchu; Príslušenstvo k vybaveniu práčovne; Príslušenstvo pre terasové ohrievače; Príslušenstvo k priestorovým ohrievačom; Príslušenstvo k vysávačom; Príslušenstvo pre ohrievače vody
it: Casa e giardino > Accessori elettrodomestici: Accessori per condizionatori; Accessori purificatori d'aria; Accessori deumidificatori; Accessori per refrigeratori evaporativi; Accessori ventola; Accessori battitappeto e pulitori a vapore; Accessori per fornaci e caldaie; Accessori per termosifoni; Accessori umidificatori; Accessori lavatrici e asciugatrici; Accessori stufe a fungo da esterno; Accessori per riscaldatori ambiente; Articoli per aspirapolvere; Accessori riscaldatori ad acqua
fi: Koti ja puutarha > Kodinkoneiden lisätarvikkeet: Ilmastointilaitteen tarvikkeet; Ilmanpuhdistimen tarvikkeet; Kosteudenpoistimen lisätarvikkeet; Haihdutusjäähdyttimien tarvikkeet; Tuuletintarvikkeet; Lattia- ja höyrypesurin lisätarvikkeet; Lämmityskattiloiden ja lämminvesivaraajien lisätarvikkeet; Lämpöpattereiden lisätarvikkeet; Ilmankostuttajan lisätarvikkeet; Pyykinpesukoneiden lisätarvikkeet; Terassilämmittimen lisätarvikkeet; Lämmityslaitteiden tarvikkeet; Imurien lisätarvikkeet; Vedenlämmittimen lisätarvikkeet
ja: ホーム・ガーデン > 家電関連用品: エアコン関連用品; 空気清浄機関連用品; 除湿器関連用品; 蒸発冷却器関連用品; 扇風機・ファン関連用品; カーペット用スチームクリーナー関連用品; ボイラー関連用品; オイルヒーター関連用品; 加湿器関連用品; ランドリー家電関連用品; パラソルヒーター関連用品; 室内暖房器具関連用品; 掃除機関連用品; 湯沸器・給湯器関連用品
nl: Huis en tuin > Accessoires voor huishoudelijke apparaten: Accessoires voor airconditioning; Accessoires voor luchtzuivering; Accessoires voor ontvochtigers; Accessoires voor verdampingskoelers; Accessoires voor ventilatoren; Accessoires voor vloerbedekkings- en stoomreinigers; Accessoires voor ovens en boilers; Accessoires voor radiators; Accessoires voor bevochtigers; Wasmachine-accessoires; Accessoires voor terrasverwarmers; Accessoires voor ruimteverwarmers; Accessoires voor stofzuigers; Accessoires voor boilers
ko: 가정/원예 용품 > 가전 제품 부대용품: 에어컨 부대용품; 공기 청정기 부대용품; 제습기 부대용품; 증발식 냉각기 액세서리; 선풍기 부대용품; 바닥/스팀 청소기 부대용품; 난로/보일러 부대용품; 방열기 부대용품; 가습기 부대용품; 세탁용 가전 부대용품; 파티오 히터 부대용품; 공간 히터 액세서리; 진공청소기 부대용품; 온수기 부대용품
en: Home & Garden > Household Appliance Accessories: Air Conditioner Accessories; Air Purifier Accessories; Dehumidifier Accessories; Evaporative Cooler Accessories; Fan Accessories; Floor & Steam Cleaner Accessories; Furnace & Boiler Accessories; Heating Radiator Accessories; Humidifier Accessories; Laundry Appliance Accessories; Patio Heater Accessories; Space Heater Accessories; Vacuum Accessories; Water Heater Accessories
el: Σπίτι & κήπος > Αξεσουάρ οικιακών συσκευών: Αξεσουάρ κλιματιστικών; Αξεσουάρ καθαριστών αέρα; Αξεσουάρ αφυγραντήρα; Αξεσουάρ εξατμιστικών ψυκτών; Αξεσουάρ ανεμιστήρα; Αξεσουάρ καθαριστικού δαπέδου & ατμού; Αξεσουάρ καυστήρων & λεβήτων; Αξεσουάρ καλοριφέρ θέρμανσης; Αξεσουάρ υγραντήρων; Αξεσουάρ συσκευών πλυντηρίου; Αξεσουάρ θερμαντήρων βεράντας; Αξεσουάρ θερμαστρών χώρου; Αξεσουάρ σκουπών; Αξεσουάρ θερμοσίφωνα
hr-HR: Dom i vrt > Pribor za kućanske aparate: Pribor za klima uređaje; Pribor za pročišćivače zraka; Pribor za odvlaživače zraka; Dodaci za evaporacijske hladnjake; Pribor za ventilatore; Pribor za čistače podova i parne čistače; Pribor za peći i kotlove; Pribor za radijatore; Pribor za ovlaživače zraka; Pribor za kućanske aparate za rublje; Pribor za grijalica za terasu; Dodaci za grijalice prostora; Pribor za usisivače; Pribor za grijalice vode
tr: Ev ve Bahçe > Ev Aleti Aksesuarları: Klima Aksesuarları; Hava Arıtıcı Aksesuarları; Nem Giderici Aksesuarları; Buharlaşmalı Soğutucu Aksesuarları; Vantilatör Aksesuarları; Zemin Temizleyici ve Buharlı Temizleyici Aksesuarları; Ocak ve Kazan Aksesuarları; Kalorifer Aksesuarları; Nemlendirici Aksesuarları; Çamaşırhane Makinesi Aksesuarları; Şemsiye Soba Aksesuarları; Elektrikli Isıtıcı Aksesuarları; Elektrik Süpürgesi Aksesuarları; Termosifon Aksesuarları
ro-RO: Casă și grădină > Accesorii pentru electrocasnice: Accesorii pentru aparate de aer condiționat; Accesorii pentru purificatoare de aer; Accesorii pentru dezumidificatoare; Accesorii pentru răcitoare cu evaporare; Accesorii pentru ventilatoare; Accesorii pentru curățarea podelei și curățarea cu abur; Accesorii pentru cuptoare și cazane; Accesorii pentru radiatoare pentru încălzire; Accesorii pentru umidificatoare; Accesorii pentru electrocasnice pentru rufe; Accesorii pentru încălzitor terasă; Accesorii pentru radiatoare și aeroterme; Accesorii pentru aspiratoare; Accesorii încălzitor terasă
zh-CN: 家居与园艺 > 家电配件: 空调配件; 空气净化器配件; 干燥器配件; 蒸发式冷却器配件; 风扇配件; 蒸汽清洁机配件; 暖气炉/锅炉配件; 供暖散热片配件; 加湿器配件; 洗衣机配件; 露台取暖器配件; 室内取暖器配件; 吸尘器配件; 热水器配件
cs: Dům a zahrada > Domácí spotřebiče – příslušenství: Klimatizace – příslušenství; Čističky vzduchu – příslušenství; Odvlhčovače – příslušenství; Příslušenství pro odpařovací chladiče; Větráky – příslušenství; Čističe podlah a parní čističe – příslušenství; Kotle – příslušenství; Topná tělesa – příslušenství; Zvlhčovače – příslušenství; Prádelní zařízení – příslušenství; Venkovní ohřívače – příslušenství; Příslušenství k teplometům; Vysavače – příslušenství; Ohřívače vody, bojlery – příslušenství
hu: Otthon és kert > Háztartásigép-kiegészítők: Légkondicionáló-kiegészítők; Légtisztító-kiegészítők; Párátlanítókiegészítők; Párologtató hűtő tartozékok; Ventilátorkiegészítők; Padló- és gőztisztító-kiegészítők; Kemence- és kazánkiegészítők; Fűtőradiátor-kiegészítők; Párásítókiegészítők; Mosógép-kiegészítők; Teraszfűtő-kiegészítők; Hősugárzó kiegészítők; Porszívó-kiegészítők; Vízmelegítő-kiegészítők
ru: Дом и сад > Аксессуары для бытовой техники: Аксессуары для кондиционеров; Аксессуары для очистителей воздуха; Аксессуары для осушителей воздуха; Аксессуары для испарительных охладителей; Аксессуары для вентиляторов; Аксессуары для техники для влажной уборки полов и ковров; Аксессуары для печей и котлов; Аксессуары для радиаторов отопления; Аксессуары для увлажнителей воздуха; Аксессуары для техники для стирки, сушки и глажки; Аксессуары для уличных обогревателей; Аксессуары для отопительных приборов; Аксессуары для пылесосов; Аксессуары для водонагревателей
pt-PT: Casa e jardim > Acessórios de eletrodomésticos: Acessórios de ar condicionado; Acessórios de purificador de ar; Acessórios de desumidificador; Acessórios para climatizador por evaporação; Acessórios de ventoinha; Acessórios de dispositivo de limpeza a vapor e do chão; Acessórios de fornos e caldeiras; Acessórios de radiador de calor; Acessórios de humidificador; Acessórios de equipamento para a roupa; Acessórios de aquecimento de exterior; Acessórios para aquecedores; Acessórios de vapor; Acessórios de dispositivo de aquecimento de água